# 空

提问人：shabcde 时间：2011-04-21 01:57:34
已删除
[ 本帖最后由 shabcde 于 2011-4-23 21:23 编辑 ]

回答人：chenyiwei
基本赞同你的处理方法。对于“这些商品都已不存在了，都被B领用消耗了。但仍将其记录为一项存货”的问题，实际上发出商品已经不在A的控制之下，但A仍然保留就该批发出商品的价值向B要求补偿的权利，并且预计其成本是可以得到回收的。就此而言，将其作为发出商品予以确认也是恰当的。